臺灣高雄地方法院刑事判決　　　　　　　93年度訴字第1836號
公　訴　人　臺灣高雄地方法院檢察署檢察官
被　　　告　乙○○
上列被告因毒品危害防制條例案件，經檢察官提起公訴（93年度
毒偵字第1844、2439號），暨移送併辦（93年度毒偵字第4111、
4242、5041號，94年度毒偵字第133 、1183、2441、4371號），
嗣因被告就被訴事實為有罪之陳述，經本院合議庭裁定由受命
法官獨任適用簡式審判程序審理，本院判決如下：
    主  文
乙○○連續施用第一級毒品，累犯，處有期徒刑壹年陸月。扣案
海洛因貳包（其中壹包淨重零點壹捌公克、空包裝重零點壹捌公
克，另壹包淨重零點貳肆公克、空包裝重零點參玖公克）均沒收
銷燬之。
    事  實
一、乙○○前因違反毒品危害防制條例案件，經本院以90年度易
    字第1072號刑事判決判處有期徒刑10月確定，於民國92年8
    月5 日縮短刑期執行完畢（構成累犯）。其前因施用毒品案
    件，經本院以90年度毒聲字第703 號裁定送觀察、勒戒後，
    認有繼續施用毒品之傾向，經本院以90年度毒聲字第1171號
    裁定令入戒治處所施以強制戒治，於戒治期間表現良好，經
    本院以90年度毒聲字第4295號裁定停止戒治，所餘戒治期間
    付保護管束，於保護管束期間違反應遵守之事項情節重大，
    經本院以91年度毒聲字第33號裁定撤銷停止戒治，令入戒治
    處所施以強制戒治，於91年10月8 日戒治期滿。詎不知悔改
    ，於上開強制戒治執行完畢釋放後5 年內，基於施用第1 級
    毒品之概括犯意，於93年3 月15日起至94年5 月20日止（不
    含公權力拘束之時間），在高雄縣林園鄉路旁或其位於高雄
    縣林園鄉○○村○○路○段72巷6 號住處，以將海洛因置於
    針筒內皮下注射之方式，約1 天1 次，連續施用第1 級毒品
    海洛因多次，嗣先後於(一)93年3 月15日23時許，因涉犯另案
    竊盜案件，在高雄縣大寮鄉○○村○○道路旁為警查獲，警
    方見乙○○神情有異，懷疑其施用毒品，經其同意後採集尿
    液送驗查獲；(二)93年4 月10日15時許，因涉犯另案竊盜案件
    ，經警通知至警局製作筆錄，警方懷疑乙○○有施用毒品，
    經其同意後採集尿液送驗查獲；(三)93年5 月19日11時10分許
    ，因行跡可疑，為警在高雄縣林園鄉○○路○段路旁盤查查
    獲；(四)93年7 月4 日15時許，因行跡可疑，為警在高雄縣大
    寮鄉○○路與大德路口盤查查獲；(五)93年7 月9 日20時50分
    許，在高雄縣政府警察局林園分局內經警採集其尿液送驗查
    獲；(六)93年12月9 日15時許，因涉犯另案竊盜案件經警通緝
    到案，警方懷疑乙○○有施用毒品，經其同意後採集尿液送
    驗查獲；(七)93年12月23日12時9 分許，因行跡可疑，為警在
    高雄縣林園鄉○○路○段73巷10弄2 號前盤查查獲，並扣得
    乙○○所有供施用之海洛因1 包（淨重0.18公克、空包裝重
    0.18公克）；(八)94年2 月12日11時30分許，因乙○○涉犯毒
    品案件將其通緝到案，對乙○○採集尿液送驗查獲(九)94年5
    月20日13時10分許，警方在高雄縣林園鄉○○路與忠孝西路
    口見乙○○駕駛車牌號碼3480-GP 號贓車行跡可疑，遂予以
    攔檢盤查查獲，並扣得乙○○所有供施用之海洛因1 包（淨
    重0.24公克、空包裝重0.39公克）。
二、案經高雄縣政府警察局林園分局、高雄市政府警察局苓雅分
    局、高雄縣政府警察局、高雄市政府警察局小港分局先後報
    請臺灣高雄地方法院檢察署檢察官偵查起訴暨移送併辦後，
    由本院改依簡式審判程序審理。
    理  由
一、本件被告所犯為死刑、無期徒刑、最輕本刑為 3年以上有期
    徒刑以外之罪，其於準備程序進行中，就被訴事實為有罪之
    陳述，經受命法官告知簡式審判程序之旨，並聽取當事人之
    意見後，本院合議庭裁定由受命法官獨任進行簡式審判程序
    ，合先敘明。
二、前揭事實，業據被告乙○○於本院審理中自白不諱，且被告
    先後於(一)93年3 月15日、(二)93年4 月10日、(三)93年5 月19日
    、(四)93年7 月4 日、(五)93年7 月9 日、(六)93年12月9 日、(七)
    93年12月23 日 、(八)94年2 月12日、(九)94年5 月20日為警採
    集尿液送驗結果，均呈嗎啡陽性反應，有(一)高雄縣政府衛生
    局93年3 月17日93 煙 檢字第456 號煙毒尿液檢驗成績書、
    尿液對照表、高雄醫學大學附設中和紀念醫院93年5 月11日
    編號9305-36 號濫用藥物尿液檢驗報告，(二)高雄縣政府衛生
    局93年4 月26日93煙檢字第680 號煙毒尿液檢驗成績書、代
    號與真實姓名對照表，(三)高雄縣政府衛生局93年5 月31日93
    煙檢字第1080號煙毒尿液檢驗成績書、代號與真實姓名對照
    表，(四)高雄市立凱旋醫院93年7 月19日高市凱醫檢字第
    02012 號煙毒尿液檢驗成績書、尿液採證代碼對照表，(五)高
    雄縣政府衛生局93年7 月15日93煙檢字第1448號煙毒尿液檢
    驗成績書、尿液對照表，(六)高雄縣政府衛生局93年12月20日
    93煙檢字第2955號煙毒尿液檢驗成績書、代號與真實姓名對
    照表，(七)高雄市立凱旋醫院94年1 月10日濫用藥物尿液檢驗
    報告、尿液代碼與姓名對照表，(八)臺灣檢驗科技股份有限公
    司94年3 月7 日編號KＺ000000000000號濫用藥物尿液檢驗報
    告、代號與真實姓名對照表，(九)高雄市立凱旋醫院94年5 月
    30日濫用藥物尿液檢驗報告、尿液代碼與姓名對照表各1 份
    附卷足參。又警方於93年12月23日、94年5 月20日查獲被告
    時，先後扣得白色粉末2 包，上開白色粉末經送驗結果，其
    中1 包淨重0.18公克、空包裝重0.18公克，另1 包淨重0.24
    公克、空包裝重0.39公克，有法務部調查局調科壹字第
    220020344 、000000000 號鑑定報告2 紙存卷可憑，堪信被
    告之自白與事實相符，其確有連續施用海洛因無疑。再被告
    前因施用毒品案件，經本院以90年度毒聲字第703 號裁定送
    觀察、勒戒後，認有繼續施用毒品之傾向，經本院以90年度
    毒聲字第1171號裁定令入戒治處所施以強制戒治，於戒治期
    間表現良好，經本院以90年度毒聲字第4295號裁定停止戒治
    ，所餘戒治期間付保護管束，於保護管束期間違反應遵守之
    事項情節重大，經本院以91年度毒聲字第33號裁定撤銷停止
    戒治，令入戒治處所施以強制戒治，於91年10月8 日戒治期
    滿之事實，有臺灣高等法院被告前案紀錄表、本院被告院內
    索引卡紀錄表、臺灣高雄地方法院檢察署刑案資料查註紀錄
    表各1 份存卷供參，被告於強制戒治執行完畢釋放後5 年內
    ，再度犯施用海洛因罪，事證明確，其犯行應堪認定。
三、按海洛因係毒品危害防制條例第2 條第2 項第1 款所稱之第
    1 級毒品，不得非法持有、施用。次按犯毒品危害防制條例
    第10 條 施用第1 級、第2 級毒品之罪者，檢察官應先聲請
    法院將被告送勒戒處所觀察、勒戒，經觀察、勒戒後，認有
    繼續施用毒品傾向者，應由檢察官聲請法院裁定令入戒治處
    所施以強制戒治，依此強制戒治執行完畢釋放後，5 年內再
    犯第10 條 之罪，檢察官應依一般刑事訴訟程序予以起訴論
    罪科刑，此觀諸毒品危害防制條例第20條第1 項、第2 項、
    第23條第2 項前段規定自明。本件被告前經強制戒治執行完
    畢釋放後，5 年內再犯本案施用毒品犯行，即屬應依法論罪
    科刑之行為，是核被告所為，係犯毒品危害防制條例第10條
    第1 項之施用第1 級毒品罪。被告施用第1 級毒品前後持有
    海洛因之低度行為，為施用之高度行為所吸收，不另論罪。
    被告先後多次施用第1 級毒品犯行，時間緊接，手法相同，
    觸犯構成要件相同之罪，顯係基於概括犯意為之，為連續犯
    ，爰依刑法第56條之規定以一罪論，並加重其刑。併案部分
    （即事實欄中(三)至(九)查獲之部分）雖未據起訴，然此部分與
    公訴人已起訴並經本院論罪之部分有連續犯之裁判上一罪關
    係，本院自得一併審究。又被告前因違反毒品危害防制條例
    案件，經本院以90年度易字第1072號刑事判決判處有期徒刑
    10月確定，於92年8 月5 日縮短刑期執行完畢，有上開臺灣
    高等法院被告前案紀錄表在卷可考，其受有期徒刑執行完畢
    ，5 年以內再犯有期徒刑以上之本罪，為累犯，應依刑法第
    47條之規定，加重其刑，並依法遞加之。爰審酌被告歷經觀
    察、勒戒及強制戒治等程序，猶無法戒絕毒癮，仍再度施用
    海洛因，顯見其意志不堅，無悔改之決心，有違政府制定毒
    品危害防制條例之立法美意，本不宜寬貸，惟念其所為尚未
    害及他人，且犯後坦承犯行，態度尚佳等一切情狀，量處如
    主文所示之刑，以資懲儆。扣案海洛因2 包（其中1 包淨重
    0.18公克、空包裝重0.18公克，另1 包淨重0.24公克、空包
    裝重0.39公克）係屬第1 級毒品，爰均依毒品危害防制條例
    第18條第1 項前段規定宣告沒收銷燬之。
據上論斷，應依刑事訴訟法第299 條第1 項前段、第273 條之1
第1項 ，毒品危害防制條例第10條第1 項、第18條第1 項前段，
刑法第11條、第56條、第47條，判決如主文。
本案經檢察官甲○○到庭執行職務。
中　　華　　民　　國　　94　　年　　7 　　月　　29　　日
              鳳山刑事第3庭     法　官  莊珮君
以上正本證明與原本無異。
如不服本判決，應於判決送達後10日內，向本院提出上訴狀。
                                書記官  呂怜勳
中　　華　　民　　國　　94　　年　　7 　　月　　29　　日
附錄：
毒品危害防制條例第10條第1項
施用第一級毒品者，處 6 月以上 5 年以下有期徒刑。
